Contatos

*Clique para acessar













Penha - SP

Formação

UniCV (2022 - Atualmente)

Ensino Superior Ánalise e Desenvolvimento de Sistemas (EAD)

FIEB (2018 - 2020)

Ensino Médio Técnico Manutenção e Suporte em TI

Formação Complementar

Competências e certificados

DevMedia

CSS, HTML, Java e Python

Alura

CSS e Python

SCRUM e Photoshop

FAVE Eagles

Empreedorismo e Soft Skills

Yazigi

Inglês avançado

Tecnologias

HTML

CSS \bullet

• • • • **JavaScript**

SQL

Python

Raul Oliveira Mercadante

Sobre Mim

Formado no curso técnico de Informática da FIEB, adquiri conhecimentos de programação e manutenção, o que elevou meu interesse na área do Tl. Atuando desde cedo na área de Tl. obtive experiência na elaboração de ferramentas de automação. Atualmente, estou cursando ADS e exercitando minhas competências como desenvolvedor!

Tenho uma abordagem centrada em soluções e priorizo uma relação "ganha-ganha" em minhas atitudes. Adoro estar no mesmo ambiente de trabalho com pessoas curiosas, antenadas e abertas a novas ideias.

Experiência

Multilaser Industrial (Grupo Multi)

Auxiliar de TI (2023 - Atualmente)

Controle de ativos:

Desenvolvimento de automações;

Ingresso e gerenciamento de usuários no ActiveDirectory;

Manejo de GPOs em sistemas Windows Server;

Manejo de diretrizes de instalação e configuração de Software.

Aprendiz de TI (2021 - 2023)

Suporte em Sistemas Operacionais (Windows 10/11, Mac OS, Linux) Suporte em Hardware e Software;

Reparo e preparo de máquinas de colaboradores;

Envio de equipamentos.